臺灣高等法院民事裁定                 100年度抗字第1346號
抗  告  人  王永炘即臺北市私立宏亞文理短期補習班
            簡湘琪
法定代理人  簡瑞寬
            黃馨主
抗  告  人  高敬鈞
            高榆茜
共      同
法定代理人  高蔭華
            蔡素珍
抗  告  人  王  韜
法定代理人  王裕宏
            陳令欣
抗  告  人  柯翔仁
法定代理人  柯承志
            翁佩文
抗  告  人  葉冠頡
法定代理人  葉純宏
            郭淑芬
抗  告  人  黃艾妮
法定代理人  黃俊銘
            鄭沂婷
抗  告  人  白家凡
法定代理人  白舜仲
            魏碧芳
抗  告  人  彭晨鑫
法定代理人  彭志偉
            張毓琦
抗  告  人  江云淇
            江昀瞳
共      同
法定代理人  江孟濤
            吳菁菁
抗  告  人  林宥均
法定代理人  林志哲
            劉昭蓉
抗  告  人  曾祥恩
法定代理人  曾金發
            鄭如君
抗  告  人  曾奕誠
法定代理人  曾彥龍
            馮盈瑛
抗  告  人  高唯宸
法定代理人  高一夫
            劉素芳
抗  告  人  盧奕丞
法定代理人  盧志豪
            蔡宜蘋
抗  告  人  李康碩
法定代理人  李祥義
            簡慧萍
抗  告  人  郭又綸
法定代理人  郭錦坤
            曾台
抗  告  人  王  蕾
法定代理人  王自成
            郭欣雅
抗  告  人  劉祐明
法定代理人  劉世瑋
            許怡怡
抗  告  人  羅禹奇
法定代理人  羅漢強
            陳姵君
抗  告  人  黃威凱
法定代理人  黃士芳
            潘清玉
抗  告  人  黃廷鈺
法定代理人  黃萬金
            林美蘭
抗  告  人  余淑惠
            劉芯雨
            許慧貞
            林美蘭
            吳艷雅
            蔡齡儀
共同代理人  連鳳翔律師
上列抗告人因與相對人瑞通運有限公司等間損害賠償事件，對
於中華民國100年8月4日臺灣臺北地法院100年度訴字第28號所為
裁定提起抗告，本院裁定如下：
    主  文
抗告駁回。
抗告訴訟費用由抗告人負擔。
    理  由
一、按對於裁定，得為抗告。但別有不許抗告之規定者，不在此
    限。訴訟程序進行中所為之裁定，除別有規定外，不得抗告
    ，民事訴訟法第482條、第483條分別定有明文。所謂訴訟程
    序進行中所為之裁定，係指每一審級訴訟程序開始後尚未終
    結以前所為之裁定而言（最高法院50年台抗字第225號判例
    參照）。次按提起民事訴訟，應繳納裁判費，此為必須具備
    之程式，而就法院核定訴訟標的價額之裁定，依民事訴訟法
    第77條之1第4項之規定，固得為抗告，惟就法院限期命補繳
    裁判費之裁定，乃屬訴訟程序進行中所為之裁定，且未設得
    為抗告之例外規定，自屬不得抗告。又對於不得抗告之裁定
    提起抗告者，其抗告不合法，依民事訴訟法第495條之1第1
    項準用同法第444條第1項之規定，應以裁定駁回之。
二、經查，抗告人與相對人瑞通運有限公司、新景秀旅行社有
    限公司、許添才間損害賠償事件，經原法院判決抗告人敗訴
    後，抗告人不服，提起上訴，原法院核定其訴訟標的金額為
    新臺幣(下同)3,272,695元，應徵第二審裁判費50,208元，
    限抗告人於收受原裁定後5日內繳納，於法並無不合。抗告
    意旨稱原法院所裁定之第二審裁判費50,208元(抗告狀誤載
    為訴訟標的價額50,808元)非抗告人所能負擔，請酌予減輕
    等語，係就原法院限期命補繳裁判費之裁定提起抗告，依上
    開說明，屬不得抗告。是抗告人提起抗告，為不合法，應予
    駁回。
三、據上論結，本件抗告為不合法，爰裁定如主文。
中    華    民    國   100    年    9     月    19    日
                    民事第六庭
                        審判長法  官  黃國忠
                              法  官  黃莉雲
                              法  官  周美雲
正本係照原本作成。
不得抗告。
中    華    民    國   100    年    9     月    20    日
                              書記官  陳明俐